臺灣臺北地方法院交通事件裁定　　　　　　　　　九十二年度交聲字第一五七六號
　　原處分機關　臺北交通事件裁決所
　　異　議　人
　　即受處分人　甲○○
右列受處分人因違反道路交通管理處罰條例案件，對於台北市交通事件裁決所中華民
國九十二年十二月十八日所為之處分（原處分案號：北市裁三字第裁二二—Ａ三Ｋ二
一一九五七號），聲明異議，本院裁定如左：
    主      文
原處分撤銷。
甲○○不罰。
    理      由
一、按法院受理有關交通事件，準用刑事訴訟法之規定，道路交通管理處罰條例第八
    十九條前段定有明文。次按犯罪事實應依證據認定之，無證據不得認定犯罪事實
    ，又不能證明被告犯罪者，法院應諭知無罪之判決，刑事訴訟法第一百五十四條
    第二項、第三百零一條第一項亦分別定有明文。又認定犯罪事實所憑之證據，雖
    不以直接證據為限，間接證據亦包括在內，然而無論直接證據或間接證據，其為
    訴訟上之證明，須於通常一般之人均不致有所懷疑，而得確信其為真實之程度者
    ，始得據為有罪之認定，倘其證明尚未達到此一程度，而有合理之懷疑存在，無
    從使事實審法院得有罪之確信時，即應由法院諭知被告無罪之判決，最高法院復
    著有七十六年台上字第四九八六號判例可資參照，所揭示刑事訴訟法上法院認定
    事實之最重要原則之一—即認定被告有罪，就該有罪事實不能有任何之合理懷疑
    存在（Beyond the reasonable doubt）之原則，於法院審理行為人違反道路交
    通管理處罰條例案件時，當有其適用。從而，法院於審理行為人違反道路交通管
    理處罰條例案件，當踐行完畢調查證據之程序後，為事實之認定時，如就原處分
    機關所認定之行為人違規之事實仍有合理之訴訟上懷疑，而無法確信行為人確有
    該當於道路交通管理處罰條例各該處罰條文之構成要件事實，本對事實真偽有懷
    疑時，應將利益歸於被告之法則，即應作對受處分人有利之認定，合先敘明。
二、本件異議人即受處分人甲○○所有車牌號碼ＤＪＬ—五八五號輕型機車於民國（
    下同）九十二年十一月五日十四時四十六分許，在臺北市大安區○○○路○段五
    十一號之設有禁止停車標誌路段停車，經台北市政府警察局交通大隊直屬第二分
    隊警員昝世平發現，並以科學儀器拍照取證，依違反道路交通管理處罰條例第五
    十六條第一項第四款規定，掣發台北市政府警察局舉發違反道路交通管理事件通
    知單（北市警交大字第Ａ三Ｋ二一一九五七號）逕行舉發，嗣受處分人於應到案
    日期前到案，經原處分機關函請舉發機關調查結果，仍認受處分人有上開違規行
    為且違規事實明確，原處分機關乃依前揭道路交通管理處罰條例第五十六條第一
    項第四款及違反道路交通管理事件統一裁罰標準表之規定，於九十二年十二月十
    八日以北市裁三字第裁二二－Ａ三Ｋ二一一九五七號裁決書裁處受處分人罰鍰新
    台幣（下同）六百元。
三、受處分人聲明異議意旨略以：本人的機車停在合法停車格裡，被不肖人士移出，
    在九十二年十月二十四日、二十八日、二十九日、三十日被警察拍照，經本人申
    訴已經免罰，九十二年十一月五日亦屬同一地點之案件，是因車子又被不肖人士
    移到騎樓下，以至於在原地找不到車子。因為車子係已有九年的舊車，並不懷疑
    有人偷竊，所以沒有報案。找不到車子後，我打電話給拖吊場，才發現自己的愛
    車已在拖吊場，守法停在合法的地方因被不肖人士亂移，造成嚴重傷害，請還我
    一個公道等語。
四、經查：受處分人所有前開車號輕型機車於右開時、地址未依停車位置停放之事實
    ，固有採證照片一張附卷可稽，惟由該張舉發照片及舉發員警昝世平庭呈現場照
    片一張（參考本院九十三年六月十八日之訊問筆錄）觀之，受處分人所有之機車
    附近即屬合法機車停車區，並停有機車；且舉發機關並非親眼目睹受處分人有將
    該部機車停在該位置即予拍照採證，而係只看到該部機車停在該位置之物理狀態
    方予拍照採證；復參諸以機車之體積及重量不若一部汽車難以搬動，如果一部汽
    車係停在禁止停車區為警拍照採證，汽車駕駛人辯稱其汽車本來是停在合法之停
    車格後被他人搬動移置至禁止停車區，相信此種辯解即有違一般經驗法則，不過
    若是機車本來是停在合法停車位內，因如前所述機車之體積較小，重量較輕，並
    非沒有可能為他人自合法停車位內搬動移至上開位置，則揆諸前開說明，本件尚
    不能排除受處分人所有前開機車有為他人自合法停車位內搬動移至上開位置內之
    合理懷疑，則本院在有合理懷疑之情況，自難徒憑採證照片，遽認受處分人即有
    上開違規行為。此外復查無其他積極證據足資證明受處分人有原處分機關所認定
    之上開違規行為，自應作對受處分人有利之認定。
五、綜上所述，依現存證據及所得採用之調查證據方法，尚不足為原處分機關所為前
    揭違規事實之認定，是原處分機關遽對受處分人為前開裁決，即難認為允當，足
    認受處分人之異議為有理由，應由本院將原處分撤銷，改諭知受處分人不罰，以
    資適法。
據上論結，應依道路交通案件處理辦法第二十條前段，裁定如主文。
中　　　華　　　民　　　國　　九十三　　年　　　九　　　月　　 十五 　　日
                              　　　　　臺灣臺北地方法院交通法庭
                                      　    法　官  官信成
右正本證明與原本無異。
如不服本裁定，應於裁定送達後五日內向本院提出抗告狀。
                                      　    書記官  蔡嘉萍
中　　　華　　　民　　　國　　九十三　　年　　　九　　　月　　 十五 　　日
